【裁判字號】    90,簡上,79
【裁判日期】    890306
【裁判案由】    違反公司法
【裁判全文】
臺灣臺北地方法院刑事判決                            九十年度簡上字第七九號
    上  訴  人
    即  被  告  甲○○
右列上訴人即被告因違反公司法案件，不服本院九十年度簡字第三０四號中華民國九
十年二月一日所為第一審判決（聲請簡易判決處刑書案號：臺灣臺北地方法院檢察署
八十九年度偵字第一九三九三號），提起上訴，本院管轄之第二審合議庭判決如左：
    主  文
上訴駁回。
    理  由
一、本件上訴意旨詳如附件所示上訴狀。
二、按上訴期間為十日，自送達判決後起算；又第二審法院認為上訴有刑事訴訟法第
    三百六十二條前段上訴不合法律上之程式者，應以判決駁回之，刑事訴訟法第三
    百四十九條前段及第三百六十七條前段分別定有明文。上開規定，亦為簡易程序
    所準用，同法第四百五十五條之一第三項亦定有明文。次按刑事訴訟法第六十二
    條規定：「送達文書，除本章有特別規定外，準用民事訴訟法之規定」，而依民
    事訴訟法第一百三十八條規定，送達不能依前二條規定為之者（即不能為本人送
    達及補充送達者），得將文書寄存送達地之自治或警察機關，並作送達通知書，
    黏貼於應受送達人住、居所、事務所或營業所門首，以為送達，即所謂寄存送達
    ；依本條所定方法而為送達者，以送達人將文書寄存送達地之自治或警察機關，
    並作成送達通知書，黏貼於應受送達人門首時，即發生送達之效力，至於應受送
    達人何時領取文書，在所不問。
三、經查，本件上訴人即被告甲○○之戶籍及住居所係設於臺北市○○區○○路八二
    一巷二弄五號三樓，業據其於民國八十九年十一月十八日偵訊時供明在卷，並有
    其提出之上訴狀及本院依職權調查之法務部戶役政連結作業系統表各一份在卷可
    考，原審於九十年二月一日以九十年度簡字第三０四號判決後，該案刑事判決正
    本經向上址送達結果，因未獲會晤本人，亦無受領文書之同居人或受僱人，送達
    人乃於九十年二月九日上午十一時四十五分，將該判決正本寄存於上訴人住居所
    地臺北市政府警察局中山分局大直派出所，並作送達通知書，黏貼於應受送達人
    門首，以為送達，有送達證書一紙在卷可稽，揆諸前開規定及說明，於九十年二
    月九日即發生送達之效力。又因上訴人住居所在原審法院即本院所在地，無庸扣
    除在途期間，則自判決送達之翌日起算上訴期間，計至九十年二月十九日星期一
    （該日非休息日）上訴期間即已屆滿。惟上訴人遲至九十年二月二十一日始行上
    訴，顯已逾上訴期間，其上訴即屬違背法律上之程式，爰依刑事訴訟法第三百七
    十二條規定，不經言詞辯論，予以判決駁回。
四、依刑事訴訟法第三百六十七條前段、第三百七十二條、第四百五十五條之一第一
    項、第三項，判決如主文。
中      華      民      國     九十     年      三      月      六      日
    臺灣臺北地方法院刑事第四庭
                                        審判長法  官  廖紋妤
                                              法  官  黃紹紘
                                              法  官  吳靜怡
右正本證明與原本無異
本件不得上訴
                                            書記官    李春松
中      華      民      國     九十     年        三    月       八     日


司法院資訊處製作；財團法人民間司法改革基金會備份。
